Config:
  hfst:
    Gen: ../../../src/generator-dict-gt-norm.hfst
    Morph: ../../../src/analyser-dict-gt-norm.hfst
  xerox:
    Gen: ../../../src/generator-dict-gt-norm.xfst
    Morph: ../../../src/analyser-dict-gt-norm.xfst
    App: lookup

Tests:




  Noun - poovsâ: # 
    poovsâ+N+Sg+Nom: poovsâ
    poovsâ+N+Sg+Gen: poksâm
    poovsâ+N+Sg+Acc: poksâm
    poovsâ+N+Sg+Ill: poksâmân
    poovsâ+N+Sg+Loc: poksâmist
    poovsâ+N+Sg+Com: poksâmáin
    poovsâ+N+Sg+Abe: poksâmttáá
    poovsâ+N+Ess: poovsân
    poovsâ+N+Par: poovsâd
    poovsâ+N+Pl+Nom: poksâmeh
    poovsâ+N+Pl+Gen: poksâmij
    poovsâ+N+Pl+Acc: poksâmijd
    poovsâ+N+Pl+Ill: poksâmáid
    poovsâ+N+Pl+Loc: poksâmijn
    poovsâ+N+Pl+Com: poksâmijguin
    poovsâ+N+Pl+Abe: poksâmijttáá
